臺灣臺中地方法院刑事判決                          九十一年度易字第七七九號
    公  訴  人  臺灣臺中地方法院檢察署檢察官
    被      告  乙  ○
右列被告因家庭暴力防治法之傷害案件，經檢察官提起公訴（九十年度偵字第一一八
一號），本院判決如左：
    主  文
乙○傷害人之身體，處有期徒刑參月，如易科罰金，以參佰元折算壹日。
    事  實
一、乙○與甲○○係配偶關係，屬家庭暴力防治法第三條第一款規定所稱之家庭成員
    ，竟於民國九十年九月十日晚上，在臺中縣沙鹿鎮○○里○○街六十巷一弄五號
    住處，因細故與甲○○產生爭執，竟基於傷害之犯意，出手毆打甲○○，使甲○
    ○受有左臉頰及左肩瘀傷等傷害。
二、案經甲○○訴由臺中縣警察局清水分局報請臺灣臺中地方法院檢察署檢察官偵查
    起訴。
    理  由
一、訊據被告乙○固不否認：曾於右揭時地，與告訴人甲○○因細故與其妻產生爭執
    之事實，但矢口否認有何傷害之犯行，辯稱：當日係告訴人出手毆打其，並非其
    毆打告訴人，惟其並無驗傷云云。查：被告曾於右揭時地，出手毆打告訴人之事
    實，業據告訴人於警詢、偵查及本院審理時指訴綦詳，核與證人即被告與告訴人
    之子林建圻於偵查中，證稱：當日被告除毆打告訴人外，亦有毆打渠，但渠不對
    被告提出告訴等語相符。參以證人林建圻係被告與告訴人之子，衡情應無與告訴
    人勾串、誣陷被告之理。此外，尚有診斷證明書一紙，現場照片八幀在卷可參。
    足認被告上開所辯，應係事後脫責之詞，洵無足取。本件事證明確，被告犯行應
    堪認定。
二、按被告與告訴人係配偶關係，屬家庭暴力防治法第三條第一款規定所稱之家庭成
    員，故核被告所為，係犯家庭暴力防治法第二條第二項、刑法第二百七十七條第
    一項傷害罪。爰審酌：被告與告訴人係夫妻關係，其犯罪手段非屬平和，所為已
    對告訴人身心產生傷害，事後亦未與告訴人達成民事和解，暨犯罪後未坦承犯行
    ，態度不佳等一切情狀，量處如主文所示之刑，並諭知易科罰金之折算標準。
三、公訴意旨另以：被告於九十年三月二十日，在上開住處，出手毆打告訴人，致告
    訴人受有右手掌皮下瘀傷、左手腕皮下瘀傷、左手背皮下瘀傷等傷害。因認被告
    涉有刑法第二百七十七條第一項傷害罪嫌云云。惟查：按告訴乃論之罪，其告訴
    應自得為告訴之人知悉犯人之時起，於六個月內為之；又告訴乃論之罪，其告訴
    已逾告訴期間者，應諭知不受理之判決，刑事訴訟法第二百三十七條、第三百零
    三條第三款分別定有明文。又刑法第二百七十七條第一項傷害罪，依同法第二百
    八十七條前段規定，須告訴乃論。本件告訴人係遲至九十年十一月三十日，始具
    狀對被告提出告訴，有告訴人所提刑事告訴狀一紙在卷可稽。是告訴人此部分告
    訴，已逾六個月告訴期間。茲因該公訴人係以此部分與前揭論罪科刑部分為連續
    犯之裁判上一罪，提起公訴，本院爰就此部分不另為不受理之判決，附予敘明。
據上論斷，應依刑事訴訟法第二百九十九條第一項前段，刑法第二百七十七條第一項
、第四十一條第一項前段，罰金罰鍰提高標準條例第一條前段、第二條，判決如主文
。
中      華      民      國      九十一      年      五      月  十四    日
                                    臺灣臺中地方法院刑事第六庭
                                        法  官  唐  敏  寶
右正本證明與原本無異。
如不服本判決，應於送達後十日內向本院提出上訴狀（須附繕本），上訴於臺灣高等
法院臺中分院。
                                        書記官
中      華      民      國      九十一      年      五      月  十四    日
附錄論罪科刑法條
刑法第二百七十七條第一項：
傷害人之身體或健康者，處三年以下有期徒刑、拘役或一千元以下罰金。
（罰金部分業經提高十倍）
